【裁判字號】    99,上易,1521
【裁判日期】    990730
【裁判案由】    傷害
【裁判全文】
臺灣高等法院刑事判決                99年度上易字第1521號
上  訴  人
即  被  告  甲○
上  訴  人
即  被  告  乙○○
上列上訴人即被告等因傷害案件，不服臺灣臺北地方法院99年度
易字第871號，中華民國99年5月4日第一審判決（起訴案號：臺
灣臺北地方法院檢察署99年度偵字第1880號），提起上訴，本院
判決如下：
    主  文
上訴駁回。
    事實及理由
一、本案經本院審理結果，認第一審以上訴人即被告甲○、乙○
    ○（下稱被告）等共犯刑法第277條第1項之傷害罪，分別判
    處有期徒刑8月、4月，並就被告乙○○部分諭知易科罰金折
    算之標準為1000元折算1日，認事、用法及量刑均無不當，
    應予維持，並引用第一審判決書記載之事實、證據及理由（
    如附件）。
二、被告甲○上訴意旨略以：伊沒有動手打告訴人丙○○，也沒
    有拿大榔頭打告訴人，是告訴人來伊家二次，有一次就是拿
    伊家的榔頭，伊太太被告訴人推倒，伊才出來擋告訴人，伊
    也是在那時受傷的，至今還不能走路，告訴人稱伊等拿大榔
    頭、鐵棍打告訴人均非事實，伊沒有動手，是因為告訴人打
    伊太太、小孩，伊才揮手擋；伊兒即被告乙○○沒有拿器械
    云云。被告乙○○上訴意旨略以：原審量刑過重，伊是因為
    告訴人先推伊父親即被告甲○伊才動手，伊有拿鐵棍云云。
三、經查：被告甲○於本院審理中供述未毆打告訴人且未見被告
    乙○○持器械打告訴人，此與被告乙○○自承當時有持鐵棍
    毆打告訴人之情形（見本院99年7月29日審判筆錄第2、3頁
    ）明顯不合，足見被告甲○此部分供述顯已偏離事實；再者
    ，原審於99年4月20日審理中當庭勘驗卷附案發當日現場監
    視錄影光碟內容，認：「...2009/9/27，27分36秒許，一裸
    露上半身男子（下稱A男）走近臨路住宅，自住宅內衝出一
    名白衣男子（下稱C男），A、C二人雙手拉扯，互有出拳揮
    打動作，期間A男有仰倒。同日28分50秒許，另有一著黑短
    褲男子（下稱D男）持長條器械自宅內步出，C男手中亦持有
    不明長型器械，D男於29分22秒許雙手持該器械舉過肩，朝A
    男頭部揮擊，C男右手亦持不明器械攻擊A男身體，A男避退
    ，往鏡頭畫面下方走來。C、D等人則持械返回住宅內。同時
    38分18秒許，A男與身著花襯衫男子正面走經畫面，A男上半
    身有血痕，短褲有血漬」等情明確，此有原審勘驗筆錄在卷
    （見原審卷第19頁正、反面）可證，被告甲○、乙○○於原
    審同日審理中亦坦承上開監視錄影光碟中之C男、D男分別為
    渠2人等語（見原審卷第第19頁反面）無訛；除因現場監視
    錄影光碟拍攝距離過遠，無以從錄影光碟內容判別被告乙○
    ○斯時所執拿之長條器械之材質究係金屬或木質者外，其餘
    現場監視錄影光碟所示之內容核與證人即告訴人指訴遭被告
    甲○與乙○○分別持械毆打傷害之情節相符；亦與卷附之監
    視錄影翻拍照片互核相符。而告訴人於當日受傷後即赴醫就
    診，經診斷後認受有頭部外傷併頭皮深層裂傷及血腫，身體
    多處擦傷、挫傷等傷勢，亦有臺北市立聯合醫院中興院區診
    斷證明書3紙為足堪佐證。業據原審於判決理由欄內詳予敘
    明。在在足證被告甲○上開上訴意旨否認有傷害告訴人云云
    ，顯與事實不合，洵無可採。
四、綜上所述，被告甲○上訴意旨否認犯行；被告乙○○雖上訴
    意旨指原審量刑過重云云，惟被告乙○○持鐵棍毆人頭部，
    被害人傷勢非輕，原審僅量處有期徒刑4月，並准易科罰金
    ，難認過重；是被告等上訴意旨均無可採。其等執此等上訴
    意旨任意指摘原判決不當，求予撤銷改判，均為無理由，均
    應予駁回。
據上論結，應依刑事訴訟法第373條、第368條，判決如主文。
本案經檢察官陳昱旗到庭執行職務。
中    華    民    國    99    年    7     月    30    日
                  刑事第二十庭審判長法  官  楊貴雄
                                    法  官  周明鴻
                                    法  官  林銓正
以上正本證明與原本無異。
不得上訴。
                                    書記官  張淨卿
中    華    民    國    99    年    8     月    3     日

司法院資訊處製作；財團法人民間司法改革基金會備份。
